臺灣士林地方法院刑事判決　　　　　　　 96年度訴字第625號
公　訴　人　臺灣士林地方法院檢察署檢察官
被　　　告　乙○○
指定辯護人　本院公設辯護人林龍輝
上列被告因毒品危害防制條例案件，經檢察官提起公訴（96年度
偵字第6634、7141號），本院判決如下：
    主  文
乙○○連續販賣第二級毒品，累犯，處有期徒刑柒年肆月，扣案
之安非他命2 包（驗餘淨重零點玖壹公克）應沒收銷燬之，包裝
安非他命用之塑膠分裝袋貳個、分裝袋肆大包及電子磅秤壹組均
沒收。販賣安非他命所得新臺幣貳萬伍仟元均沒收，如全部或一
部不能沒收時，以其財產抵償之。又犯附表一編號6 至15、附表
二編號1 至3 、附表三編號2 至10、附表四編號1 至3 所示販賣
第二級毒品，貳拾伍罪（詳如附表編號6 至15、附表二編號1 至
3 、附表三編號2 至10、附表四編號1 至3 所示），均累犯，各
罪應處之刑、應沒收銷燬及應沒收之物，均詳如附表一編號6 至
15、附表二編號1 至3 、附表三編號2 至10、附表四編號1 至3
所示，販賣第二級毒品所得詳如附表一編號6 至15、附表二編號
1至3、附表三編號2 至10、附表四編號1 至3 所示均沒收，如全
部或一部不能沒收時，以其財產抵償之。應執行有期徒刑捌年貳
月，應沒收銷燬及應沒收之物，均詳如附表一編號1 至5 及附表
三編號1 、附表一編號6 至15、附表二編號1 至3 、附表三編號
2 至10、附表四編號1 至3 所示，販賣第二級毒品所得詳如附表
一編號1 至5 及附表三編號1 、附表一編號6 至15、附表二編號
1 至3 、附表三編號2 至10、附表四編號1 至3 所示均沒收，如
全部或一部不能沒收時，以其財產抵償之。
    事  實
一、乙○○（綽號「順風」或「阿峰」）前因施用毒品案件，於
    民國92年9 月22日經臺灣板橋地方法院以92年度簡字第2150
    號判決處有期徒刑5 月確定，於93年10月27日縮短刑期執行
    完畢，明知安非他命（Amphetamine） 係毒品危害防制條例
    第2 條第2 項第2 款所管制之第二級毒品，詎不知悔改，為
    下述販賣第二 級毒品安非他命之犯行：
  (一)自95年3 月間起，至95年6 月間某日止，基於販賣第二級毒
    品安非他命之概括犯意，在附表一編號1 至5 及附表三編號
    1 所示之時間、地點，以附表一編號1 至5 及附表三編號1
    所示之價格及數量，販賣第二級毒品予翁美欣5 次及楊世賓
    1 次（販賣之時間、地點、價格及數量、販賣所得及應沒收
    之物，均詳如附表一編號1 至5 及附表三編號1 所示）。
  (二)自95年7 月間某日起，至96年3 月20日止，各基於販賣第二
    級毒品安非他命之犯意，在附表一編號6 至15、附表二編號
    1 至3 、附表三編號2 至10及附表四編號1 至3 所示之時間
    、地點，以附表一編號6 至15、附表二編號1 至3 、附表三
    編號2 至10及附表四編號1 至3 所示之價格及數量，販賣第
    二級毒品予杜錫琨3 次、楊世賓9 次及王賜貴3 次（販賣之
    時間、地點、價格及數量、販賣所得、應沒收銷燬之物及應
    沒收之物，均詳如附表一編號6 至15、附表二編號1 至3 、
    附表三編號2 至10及附表四編號1 至3 所示）。
  嗣乙○○於96年6 月4 日下午4 時10分許，為警持搜索票在臺
  北縣蘆洲市○○路186 號5 樓查獲，並扣得第二級毒品安非他
  命2 包（驗餘淨重0.91公克）、及乙○○所有供販賣第二級毒
  品安非他命用之包裝安非他命用之塑膠分裝袋2 只、分裝袋4
  大包及電子磅秤1 組
二、案經臺北市政府警察局移送臺灣士林地方法院檢察署檢察官
    偵查起訴。
    理  由
甲、證據能力：
一、按被告以外之人（包括證人、鑑定人、告訴人、被害人及共
    同被告等）於審判外之陳述雖不符刑事訴訟法第159 條之1
    至之4 等四條之規定，而經當事人於審判程序同意作為證據
    ，法院審酌該言詞陳述或書面陳述作成時之情況，認為適當
    者，亦得為證據；當事人、代理人或辯護人於法院調查證據
    時，知有刑事訴訟法第159 條第1 項不得為證據之情形，而
    未於言詞辯論終結前聲明異議者，視為有前項之同意，同法
    第159 條之5 定有明文。立法意旨在於傳聞證據未經當事人
    之反對詰問予以核實，原則上先予排除。惟若當事人已放棄
    反對詰問權，於審判程序中表明同意該等傳聞證據可作為證
    據；或於言詞辯論終結前未聲明異議，基於尊重當事人對傳
    聞證據之處分權，及證據資料愈豐富，愈有助於真實發見之
    理念，且強化言詞辯論主義，使訴訟程序得以順暢進行，上
    開傳聞證據亦均具有證據能力。本件證人翁美欣、杜錫琨、
    楊世賓及王賜貴均曾於警詢及偵查中為陳述，其性質雖屬傳
    聞證據，且其未再於法院審理中到庭接受交互詰問，復查無
    符合同法第159 條之1 至之4 等前四條之情形，然其等所為
    之上開警詢筆錄及偵查筆錄內容，業經本院審理時予以提示
    並告以要旨，且各經檢察官、辯護人及被告等人表示意見。
    當事人或辯護人已知上述筆錄乃傳聞證據，然均未於言詞辯
    論終結前對該等筆錄內容異議，依上開規定，是其於警詢中
    及偵查中之證言已擬制同意其有證據能力，本院審酌上開筆
    錄作成時，較無人情施壓或干擾，亦無不當取供之情形，認
    為以之作為本案之證據亦屬適當，是其於警詢及偵查中之證
    言自得為本院判決之基礎，核先敘明。
二、公訴人提出之監聽譯文，乃經臺灣士林地方法院檢察署檢察
    官依法核發通訊監察書，以被告乙○○為監聽對象，就所使
    用之電話為通訊監察，並由警員依監聽之內容製成通訊監察
    譯文，此有臺灣士林地方法院檢察署檢察官95年11月27日95
    年甲○愛聲監續字第000242號通訊監察書及96年3 月6 日96
    年甲○明聲監（續）字第00056 號通訊監察書在卷可查，被
    告對於監聽對象及內容均未異議，此通訊監察譯文應係於可
    信之特別情況下所製作之文書，依刑事訴訟法第159 條之4
    第3 款，得為證據。
乙、實體方面
一、上開事實，業據被告乙○○坦承不諱，並有以下證據可資補
    強：
  (一)證人翁美欣於偵查中結證稱：從95年3 、4 月間到今年2 月
    都是向乙○○購買安非他命，是以現金交易，量都是1 個或
    半個「麵包」，半個「麵包」就是指半克安非他命，半個是
    新臺幣（下同）1, 800或2,000 元，1 個就是1 克，4,000
    或4,500 元。平常都是用0000000000號電話跟乙○○聯絡等
    語（見他字第220 號卷第147 頁至第149 頁、偵字第7141號
    卷第153 頁）。且查證人翁美欣於96年3 月21日為警查獲，
    經警採集其尿液送驗結果，確呈安非他命陽性反應，有臺灣
    尖端先進生技醫療股份有限公司2007/03/30濫用藥物檢驗報
    告在卷可憑（見偵字第7141號卷第121 頁）。
  (二)證人杜錫琨於偵查中結證稱：於95年11月間某日、同年12月
    初及96年1 月下旬某日，以0000000000號手機和乙○○聯絡
    ，地點在臺北縣蘆洲市○○路227 巷底杜錫琨所有之車庫附
    近，以3,000 元之對價購買安非他命3 次（見他字第220 號
    卷第158 頁至第160 頁、偵字第7141號卷第153 頁）。且查
    證人杜錫琨於96年3 月22日為警查獲，經警採集其尿液送驗
    結果，確呈安非他命陽性反應，有臺灣尖端先進生技醫療股
    份有限公司2007/03/30濫用藥物檢驗報告在卷可憑（見偵字
    第7141號卷第106 頁）。
  (三)證人楊世賓於偵查中結證稱：從95年6 月間至96年1 月15日
    以1,000 至3,500 元不等之代價，向乙○○購買安非他命，
    每次購買的量並不清楚，都要1 泡或1 克，地點都在北投陽
    明大學附近或是臺北縣土城市○○路○ 段等語，並經證人楊
    世賓於警詢中指認無訛（見他字第220 號卷第27頁、第184
    頁、偵字第7141號卷第153 頁至第154 頁）。至起訴檢察官
    於起訴書內雖記載被告販賣安非他命予楊世賓之次數為10餘
    次，但此為被告所否認，復查無其他積極證據足資認定除附
    表三所列外，被告另有販賣安非他命予楊世賓之犯行，自應
    為被告有利之認定，復經公訴到庭檢察官當庭更正，爰就起
    訴檢察官所指超過10次之部分，不另各為無罪之諭知。
  (四)證人王賜貴於警詢及偵查中結證稱：與乙○○一起合住，到
    96年過年前才搬走，從95年10月間某日起，到96年3 月20日
    止，以2,000 元或3,000 元之價格向乙○○買安非他命，地
    點都在臺北縣蘆洲市○○路298 巷41號1 樓，過年時有向乙
    ○○用10,000元買4 克（見偵字第7141號卷第146 頁至第14
    8 頁）。關於被告販賣安非他命予證人王賜貴之數量及價格
    ，證人王賜貴雖為上開陳述，然被告於本院審理中則稱：三
    次均係以10,000元賣4 克等語。本院審酌證人王賜貴於偵查
    中也稱：有時被告會讓伊湊到10,000元，零賣則會收1 克3,
    000 元等語（見偵字第7141號卷第147 頁），況證人王賜貴
    另稱：會將向被告購買來的毒品再轉賣給他人，證人王賜貴
    自當會選擇以大量購入以期獲得較為便宜之進價後再轉售給
    他人，且證人王賜貴欲購入安非他命之數量顯然均較被告販
    售予證人翁美欣、杜錫琨、楊世賓之數量為大，被告對此印
    象應屬深刻，自當以被告於本院審理中所為陳述為可採。
  (五)臺灣士林地方法院檢察署檢察官95年11月27日95年甲○愛聲
    監續字第000242號通訊監察書、96年3 月6 日96年甲○明聲
    監（續）字第00056 號通訊監察書及譯文（見95年度偵字第
    7141號卷第31頁至第32頁、第34頁、第40頁至第51頁、第50
    頁至第62頁、第67頁至第75頁）：證明被告使用0000000000
    、0000000000號電話，經監聽後查知被告與證人翁美欣、杜
    錫琨、楊世賓、王賜貴聯絡販賣第二級毒品安非他命之事實
    。
  (六)此外，於被告身上扣得之白色透明晶體2 包（毛重1.33公克
    、驗餘淨重0.91公克），均檢出有第二級毒品安非他命成分
    ，有96年6 月11日北市鑑毒字第576 號鑑定書可據（見偵字
    第7141號卷第173 頁。復有扣案之分裝袋4 大包、電子磅秤
    1 組可據，綜上，本件被告乙○○販賣第二級毒品安非他命
    之犯行，罪證明確，應依法論科。
二、新舊法比較：
    被告於95年3 月間起，至95年6 月間某日止，連續在附表一
    編號1 至5 及附表三編號1 所示之時間、地點，以附表一編
    號1 至5 及附表三編號1 所示之價格及數量，販賣第二級毒
    品安非他命予翁美欣5 次及楊世賓1 次之行為後，94年2 月
    2 日修正公布之刑法已於95年7 月1 日生效施行，其中第2
    條第1 項「行為後法律有變更者，適用行為時之法律。但行
    為後之法律有利於行為人者，適用最有利於行為人之法律」
    之規定，係規範行為後法律變更所生新、舊法律比較適用之
    準據法，並非刑法實體法律，自不生行為後法律變更之比較
    適用問題，故刑法修正施行後，應適用該修正後之第2 條第
    1 項之規定，依「從舊、從輕」之原則比較新、舊法律之適
    用；又比較新舊法時，應就罪刑有關之共犯、未遂犯、想像
    競合犯、牽連犯、連續犯、結合犯，以及累犯加重、自首減
    輕暨其他法定加減原因（如身分加減）與加減例等一切情形
    ，綜其全部罪刑之結果而為比較後，再適用有利於行為人之
    法律處斷，而不得一部割裂分別適用不同之新、舊法（最高
    法院24年上字第4634號、29年上字第964 號判例意旨及最高
    法院95年度第8 次刑事庭會議決議參照）。經查：
  (一)關於連續犯：修正前刑法第56條有關「連續數行為而犯同一
    之罪名者，以一罪論，但得加重其刑至二分之一」之連續犯
    規定，經修正刪除，此刪除雖非犯罪構成要件之變更，但顯
    已影響行為人刑罰之法律效果，自屬法律有變更，而刪除連
    續犯之規定後，被告所犯各罪均應依數罪併罰之規定分論併
    罰，是比較修正前、後法結果，自以適用較有利於被告之行
    為時法律即修正前法論以連續犯。
  (二)修正前刑法第51條規定：「數罪併罰，分別宣告其罪之刑，
    依左列各款定其應執行者：」，其中第5 款規定：「宣告多
    數有期徒刑者，於各刑中之最長期以上，各刑合併之刑期以
    下，定其刑期。但不得逾二十年。」；修正後刑法第51條第
    5 款規定：「宣告多數有期徒刑者，於各刑中之最長期以上
    ，各刑合併之刑期以下，定其刑期。但不得逾三十年。」，
    裁判確定前犯數罪，其中一罪在刑法修正前犯者，仍有新舊
    法比較之問題（參見最高法院95年5 月23日第8 次刑事庭會
    議決議），本件被告所犯上開數罪，除95年3 月間起，至95
    年6 月間某日止，連續在附表一編號1 至5 及附表三編號1
    所示之時間、地點，以附表一編號1 至5 及附表三編號1 所
    示之價格及數量，販賣第二級毒品安非他命予翁美欣5 次及
    楊世賓1 次之行為外，餘均係在刑法修正施行後所犯，然仍
    應比較適用，比較結果，以修正前之規定較有利於行為人。
  (三)綜上，本件經綜合觀察全部罪刑比較之結果，依修正後刑法
    第2 條第1 項前段規定，適用修正前刑法第56條、第51條第
    5 款，對被告較有利，經綜合比較結果，被告於95年7 月前
    之犯行，自應全部適用修正前刑法相關規定而為論科，定執
    行刑部分，亦應適用修正前刑法第51條第5 款規定而定之。
三、論罪科刑：
    核被告所為，均係犯毒品危害防制條例第4 條第2 項之販賣
    第二級毒品罪。被告自95年3 月間起，至95年6 月間某日止
    ，連續在附表一編號1 至5 及附表三編號1 所示之時間、地
    點，以附表一編號1 至5 及附表三編號1 所示之價格及數量
    ，販賣第二級毒品安非他命予翁美欣5 次及楊世賓1 次之行
    為因時間緊接，犯罪構成要件相同，顯係基於概括犯意反覆
    為之，且係於95年7 月1 日刑法修正施行前所犯，依上開說
    明，仍有連續犯之適用，故此部分犯行，應依連續犯規定論
    以連續販賣第二級毒品1 罪，並加重其刑（無期徒刑部分不
    得加重）。至被告於如附表一編號6 至15、附表二編號1 至
    3 、附表三編號2 至10及附表四編號1 至3 所示販賣安非他
    命予證人翁美欣10次、杜錫琨3 次、楊世賓9 次及王賜貴3
    次之25次犯行，均為95年7 月1 日刑法修正施行後之犯行，
    自無連續犯之適用，且按刑法上集合犯，係指行為之本質上
    ，具有反覆、延續實行複次作為之特徵，經立法特別歸類，
    使成獨立之犯罪構成要件行為態樣，故雖有複次作為，仍祇
    成立一罪。又所稱接續犯，係指數個在同時同地或密切接近
    之時地，侵害同一法益之行為，因各舉動之獨立性極為薄弱
    ，社會通念認為無法強行分開，乃將之包括視為一個行為之
    接續進行，給予單純一罪之刑法評價。此種實質上一罪之集
    合犯及接續犯，與裁判上一罪之連續犯，其相異者，係在於
    連續犯侵害同一法益之數行為，各具獨立性，客觀上並認為
    其間存有時間上之差距，乃認係出於一個概括之犯意，為期
    訴訟經濟，擬制為一罪。95年7 月1 日起施行之修正刑法，
    已將連續犯及其性質類似之常業犯規定悉予刪除，考其立法
    旨趣，係因對於多次原可獨立評價之行為，僅論以一罪，不
    無鼓勵犯罪之嫌，亦與國民對於法律之感情相悖。是就集合
    犯及接續犯之觀念，於判斷時，自不能無限擴張，除仍應受
    社會通念之支配外，尤應注意其公平性、合理性，使與經驗
    法則、論理法則及比例原則等一般法律適用之原理原則相適
    合，否則即與上揭修法精神不符（最高法院96年臺上字第78
    7 號判決參照），且在95年7 月1 日刑法修正施行前，無論
    實務與理論，一向認為販賣毒品完畢，犯罪即屬成立，其犯
    行具有獨立性，本質上並不具有反覆、延續實行複次作為之
    特徵，或侵害同一法益行為之各舉動之獨立性極為薄弱，社
    會通念認為無法強行分開之情況，毋庸置疑，故修法前基於
    概括犯意，多次販賣毒品，認係成立連續犯，從無依接續犯
    或常習犯、集合犯所謂包括一罪論處之例，是刪除連續犯規
    定後，自不得無限擴大包括一罪之範圍，以免輕縱而有違當
    初之修法意旨且與國民對於法律之感情相悖。自應予分論併
    罰，論以販賣第二級毒品26罪。且修正前、後之行為應併罰
    （臺灣高等法院暨所屬法院因應新修正刑法施行座談會編第
    77 頁 參照）。被告有如事實欄所示之前科紀錄，此有臺灣
    高等法院被告前案紀錄表1 份附卷可稽，其於有期徒刑執行
    完畢後5 年內，故意再犯本案事實欄一(一)有期徒刑以上之罪
    ，無論依修正前刑法第47條或修正後刑法第47條第1 項，均
    構成為累犯，修正前後刑法關於累犯規定之修正，就被告而
    言，並無有利不利之別，並無新舊法比較之問題，應依一般
    法律適用之原則，適用刑法第47條第1 項規定，論以累犯，
    並遞加重其刑（無期徒刑部分不得加重）。又故意再犯如事
    實欄一(二)所載有期徒刑以上之25罪，皆為累犯，均應依刑法
    第47 條 第1 項之規定各論以累犯，並各加重其刑（無期徒
    刑部分不得加重）。被告所犯上開連續販賣第二級毒品罪1
    罪、販賣第二級毒品罪25罪間，犯意各別，手段殊異，應予
    分論併罰。爰審酌被告明知安非他命均係毒品，施用者容易
    上癮而戒除不易，除個人身心飽受摧殘外，輕則施用後致家
    庭破碎，重則為取得購買毒品之金錢淪為娼妓盜匪，足以腐
    蝕民心國基，危害至深且鉅，而被告違法犯禁販賣毒品安非
    他命，販賣對象多達4 人及販賣次數亦多達20餘次，對國家
    社會危害至鉅，惟犯後坦承犯行，尚有悔悟之真誠等一切情
    狀，分別量處如主文所示之刑，並定其執行刑。
四、沒收部分：
    被告於96年6 月4 日為警查獲之安非他命2 包（驗餘淨重0.
    91公克）被告自承是供販賣之用，此係查獲之毒品，應依毒
    品危害防制條例第18條前段規定沒收銷燬；本案用以包裝扣
    案之第二級毒品安非他命之塑膠分裝袋2 只均有防止毒品裸
    露、逸出及潮濕之功用，並便於攜帶、販賣，為被告乙○○
    所有供販賣毒品所用之物。又電子磅秤1 臺及分裝袋4 大包
    ，均係被告所有，為被告供承不諱，並供被告販賣第二級毒
    品安非他命所用之物，應依毒品危害防制條例第19條第1 項
    之規定，附隨於附表一編號1 至5 及附表三編號1 之連續販
    賣第二級毒品罪及附表一編號6 至15、附表二編號1 至3 、
    附表三編號2 至10及附表四編號1 至3 所示販賣第二級毒品
    25罪所示各罪所處之主刑下宣告沒收。末按犯毒品危害防制
    條例第4 條之罪者，其犯罪所得之財物應予沒收，如全部或
    一部不能沒收時，追徵其價額或以其財產抵償之，該條例第
    19條第1 項規定甚明。由此項規定觀之，必限於所得者為金
    錢以外之其他財物而無法沒收時，始應追徵其價額。如所得
    財物為金錢而無法沒收時，則應以其財產抵償之，不發生追
    徵價額之問題。查被告販賣安非他命，事實欄一(一)部分連續
    6 次販賣所得金額如附表一編號1 至5 及附表三編號1 所示
    （此部分共計25,000元）、另附表一編號6 至15、附表二編
    號1 至3 、附表三編號2 至10及附表四編號1 至3 各次販賣
    第二級毒品所得詳如各欄所示，此為被告犯毒品危害防制條
    例第4 條第1 項之罪所得之財物，應依前開規定附隨於附表
    一編號1 至5 及附表三編號1 之連續販賣第二級毒品罪及附
    表一編號6 至15、附表二編號1 至3 、附表三編號2 至10及
    附表四編號1 至3 所示販賣第二級毒品25罪下分別宣告沒收
    ，如全部或一部不能沒收時，以其財產抵償之。至被告於96
    年6 月4 日為警查獲扣案之安非他命吸食器1 組、酒精燈1
    個、安非他命殘渣袋1 包及玻璃球1 個（均見96年度偵字第
    7141號卷第22頁之扣押物品目錄表），被告供稱係供以施用
    毒品所用，且無其他積極證據足以證明與被告上開販賣毒品
    或施用毒品有關，爰不併予宣告沒收。至扣案之安非他命，
    其中0.02公克部分經鑑驗後業已用罄，有前揭鑑驗通知書可
    據，故不再為沒收銷燬之諭知。
據上論斷，應依刑事訴訟法第299 條第1 項前段，毒品危害防制
條例第4 條第2 項、第18條第1 項前段、第19條第1 項，刑法第
2 條第1 項前段、第11條、第47條第1 項、第38條第1 項第2 款
，修正前刑法第56條、第51條第5 款，判決如主文。
本案經檢察官莊富祺到庭執行職務。
中　　華　　民　　國　　96　　年　　10　　月　　29　　日
                  刑事第七庭審判長法  官    王俊雄
                                  法  官    汪梅芬
                                  法  官    許碧惠
以上正本證明與原本無異。
如不服本判決，應於收受送達後10日內向本院提出上訴書狀，其
未敘述上訴之理由者並得於上訴期間屆滿後20日內向本院補提理
由書（均須按他造當事人之人數附繕本）。
                                  書記官    徐仁豐
中　　華　　民　　國　　96　　年　　10　　月　　29　　日
附表一：販賣予翁美欣部分（地點均在臺北縣蘆洲市○○路298
巷41號）
┌──┬────┬──────┬────┬───────┬────┬────┬─────┐
│編號│販賣時間│販賣價格（新│販賣所得│罪數          │應處之刑│應沒收銷│應沒收之物│
│    │        │臺幣）及數量│        │              │        │燬之物  │          │
├──┼────┼──────┼────┼───────┼────┼────┼─────┤
│1   │95年3 月│以4,500 元賣│4,500元 │附表一編號1 至│被告連續│扣案之安│包裝安非他│
│    │間某日  │出1 公克安非│        │5 與附表三編號│販賣第二│非他命2 │命用之塑膠│
│    │        │他命        │        │1 部分論以修正│級毒品，│包（驗餘│分裝袋2 只│
│    │        │            │        │前刑法第56條連│處有期徒│淨重0.91│、分裝袋4 │
├──┼────┼──────┼────┤續犯之裁判上一│刑7 年4 │公克）  │大包及電子│
│2   │95年3 月│以4,500 元賣│4,500元 │罪            │月。    │        │磅秤1組。 │
│    │間某日  │出1 公克安非│        │              │        │        │          │
│    │        │他命        │        │              │        │        │          │
│    │        │            │        │              │        │        │          │
│    │        │            │        │              │        │        │          │
├──┼────┼──────┼────┤              │        │        │          │
│3   │95年4 月│以4,000 元賣│4,000元 │              │        │        │          │
│    │間某日  │出1 公克安非│        │              │        │        │          │
│    │        │他命        │        │              │        │        │          │
│    │        │            │        │              │        │        │          │
├──┼────┼──────┼────┤              │        │        │          │
│4   │95年5 月│以4,500 元賣│4,500元 │              │        │        │          │
│    │間某日  │出1 公克安非│        │              │        │        │          │
│    │        │他命        │        │              │        │        │          │
│    │        │            │        │              │        │        │          │
│    │        │            │        │              │        │        │          │
├──┼────┼──────┼────┤              │        │        │          │
│5   │95年6 月│以4,000 元賣│4,000元 │              │        │        │          │
│    │間某日  │出1 公克安非│        │              │        │        │          │
│    │        │他命        │        │              │        │        │          │
│    │        │            │        │              │        │        │          │
├──┼────┼──────┼────┼───────┼────┼────┼─────┤
│6   │95年7 月│以2,000 元賣│2,000元 │1罪           │有期徒刑│扣案之安│包裝安非他│
│    │間某日  │出0.5 公克安│        │              │7年2月  │非他命2 │命用之塑膠│
│    │        │非他命      │        │              │        │包（驗餘│分裝袋2 只│
│    │        │            │        │              │        │淨重0.91│、分裝袋4 │
│    │        │            │        │              │        │公克）  │大包及電子│
│    │        │            │        │              │        │        │磅秤1組。 │
├──┼────┼──────┼────┼───────┼────┼────┼─────┤
│7   │95年8 月│以4,000 元賣│4,000元 │1罪           │有期徒刑│扣案之安│包裝安非他│
│    │間某日  │出1 公克安非│        │              │7年2月  │非他命2 │命用之塑膠│
│    │        │他命        │        │              │        │包（驗餘│分裝袋2 只│
│    │        │            │        │              │        │淨重0.91│、分裝袋4 │
│    │        │            │        │              │        │公克）  │大包及電子│
│    │        │            │        │              │        │        │磅秤1組。 │
├──┼────┼──────┼────┼───────┼────┼────┼─────┤
│8   │95年9 月│以4,000 元賣│4,000元 │1罪           │有期徒刑│扣案之安│包裝安非他│
│    │間某日  │出1 公克安非│        │              │7年2月  │非他命2 │命用之塑膠│
│    │        │他命        │        │              │        │包（驗餘│分裝袋2 只│
│    │        │            │        │              │        │淨重0.91│、分裝袋4 │
│    │        │            │        │              │        │公克）  │大包及電子│
│    │        │            │        │              │        │        │磅秤1組。 │
├──┼────┼──────┼────┼───────┼────┼────┼─────┤
│9   │95年10月│以2,000 元賣│2,000元 │1罪           │有期徒刑│扣案之安│包裝安非他│
│    │9日     │出0.5 公克安│        │              │7年2月  │非他命2 │命用之塑膠│
│    │        │非他命      │        │              │        │包（驗餘│分裝袋2 只│
│    │        │            │        │              │        │淨重0.91│、分裝袋4 │
│    │        │            │        │              │        │公克）  │大包及電子│
│    │        │            │        │              │        │        │磅秤1組。 │
├──┼────┼──────┼────┼───────┼────┼────┼─────┤
│10  │95年10月│以4,500 元賣│4,500元 │1罪           │有期徒刑│扣案之安│包裝安非他│
│    │12日    │出1 公克安非│        │              │7年2月  │非他命2 │命用之塑膠│
│    │        │他命        │        │              │        │包（驗餘│分裝袋2 只│
│    │        │            │        │              │        │淨重0.91│、分裝袋4 │
│    │        │            │        │              │        │公克）  │大包及電子│
│    │        │            │        │              │        │        │磅秤1組。 │
├──┼────┼──────┼────┼───────┼────┼────┼─────┤
│11  │95年10月│以2,000 元賣│2,000元 │1罪           │有期徒刑│扣案之安│包裝安非他│
│    │16日    │出0.5 公克安│        │              │7年2月  │非他命2 │命用之塑膠│
│    │        │非他命      │        │              │        │包（驗餘│分裝袋2 只│
│    │        │            │        │              │        │淨重0.91│、分裝袋4 │
│    │        │            │        │              │        │公克）  │大包及電子│
│    │        │            │        │              │        │        │磅秤1組。 │
├──┼────┼──────┼────┼───────┼────┼────┼─────┤
│12  │95年11月│以1,800 元賣│1,800元 │1罪           │有期徒刑│扣案之安│包裝安非他│
│    │間某日  │出0.5 公克安│        │              │7年2月  │非他命2 │命用之塑膠│
│    │        │非他命      │        │              │        │包（驗餘│分裝袋2 只│
│    │        │            │        │              │        │淨重0.91│、分裝袋4 │
│    │        │            │        │              │        │公克）  │大包及電子│
│    │        │            │        │              │        │        │磅秤1組。 │
├──┼────┼──────┼────┼───────┼────┼────┼─────┤
│13  │95年12月│以1,800 元賣│1,800元 │1罪           │有期徒刑│扣案之安│包裝安非他│
│    │間某日  │出0.5 公克安│        │              │7年2月  │非他命2 │命用之塑膠│
│    │        │非他命      │        │              │        │包（驗餘│分裝袋2 只│
│    │        │            │        │              │        │淨重0.91│、分裝袋4 │
│    │        │            │        │              │        │公克）  │大包及電子│
│    │        │            │        │              │        │        │磅秤1組。 │
├──┼────┼──────┼────┼───────┼────┼────┼─────┤
│14  │96年1 月│以1,800 元賣│1,800元 │1罪           │有期徒刑│扣案之安│包裝安非他│
│    │間某日  │出0.5 公克安│        │              │7年2月  │非他命2 │命用之塑膠│
│    │        │非他命      │        │              │        │包（驗餘│分裝袋2 只│
│    │        │            │        │              │        │淨重0.91│、分裝袋4 │
│    │        │            │        │              │        │公克）  │大包及電子│
│    │        │            │        │              │        │        │磅秤1組。 │
├──┼────┼──────┼────┼───────┼────┼────┼─────┤
│15  │96年2 月│以1,800 元賣│1,800元 │1罪           │有期徒刑│扣案之安│包裝安非他│
│    │間某日  │出0.5 公克安│        │              │7年2月  │非他命2 │命用之塑膠│
│    │        │非他命      │        │              │        │包（驗餘│分裝袋2 只│
│    │        │            │        │              │        │淨重0.91│、分裝袋4 │
│    │        │            │        │              │        │公克）  │大包及電子│
│    │        │            │        │              │        │        │磅秤1組。 │
└──┴────┴──────┴────┴───────┴────┴────┴─────┘
附表二：販賣予杜錫琨部分（地點均在臺北縣蘆洲市○○路298
巷41號或附近）
┌──┬────┬──────┬────┬───────┬────┬────┬─────┐
│編號│販賣時間│販賣價格（新│販賣所得│罪數          │應處之刑│應沒收銷│應沒收之物│
│    │        │臺幣）及數量│        │              │        │燬之物  │          │
├──┼────┼──────┼────┼───────┼────┼────┼─────┤
│1   │95年11月│以3,000 元賣│3,000元 │1罪           │有期徒刑│扣案之安│包裝安非他│
│    │間某日  │出1 公克安非│        │              │7年2月  │非他命2 │命用之塑膠│
│    │        │他命        │        │              │        │包（驗餘│分裝袋2 只│
│    │        │            │        │              │        │淨重0.91│、分裝袋4 │
│    │        │            │        │              │        │公克）  │大包及電子│
│    │        │            │        │              │        │        │磅秤1組。 │
├──┼────┼──────┼────┼───────┼────┼────┼─────┤
│2   │95年12月│以3,000 元賣│3,000元 │1罪           │有期徒刑│扣案之安│包裝安非他│
│    │初某日  │出1 公克安非│        │              │7年2月  │非他命2 │命用之塑膠│
│    │        │他命        │        │              │        │包（驗餘│分裝袋2 只│
│    │        │            │        │              │        │淨重0.91│、分裝袋4 │
│    │        │            │        │              │        │公克）  │大包及電子│
│    │        │            │        │              │        │        │磅秤1組。 │
├──┼────┼──────┼────┼───────┼────┼────┼─────┤
│3   │96年1 月│以3,000 元賣│2,000元 │1罪           │有期徒刑│扣案之安│包裝安非他│
│    │下旬某日│出1 公克安非│        │              │7年2月  │非他命2 │命用之塑膠│
│    │        │他命        │        │              │        │包（驗餘│分裝袋2 只│
│    │        │            │        │              │        │淨重0.91│、分裝袋4 │
│    │        │            │        │              │        │公克）  │大包及電子│
│    │        │            │        │              │        │        │磅秤1組。 │
└──┴────┴──────┴────┴───────┴────┴────┴─────┘
附表三：販賣予楊世賓部分（地點均在臺北市陽明大學附近或臺
北縣土城市○○路○段附近）
┌──┬────┬──────┬────┬───────┬────┬────┬─────┐
│編號│販賣時間│販賣價格（新│販賣所得│罪數          │應處之刑│應沒收銷│應沒收之物│
│    │        │臺幣）及數量│        │              │        │燬之物  │          │
├──┼────┼──────┼────┼───────┼────┼────┼─────┤
│1   │95年6 月│以3,500 元賣│3,500元 │與附表一編號1 │被告連續│扣案之安│包裝安非他│
│    │間某日  │出1 公克安非│        │至5 部分論以修│販賣第二│非他命2 │命用之塑膠│
│    │        │他命        │        │正前刑法第56條│級毒品，│包（驗餘│分裝袋2 只│
│    │        │            │        │連續犯之裁判上│處有期徒│淨重0.91│、分裝袋4 │
│    │        │            │        │一罪          │刑7年4月│公克）  │大包及電子│
│    │        │            │        │              │        │        │磅秤1組。 │
├──┼────┼──────┼────┼───────┼────┼────┼─────┤
│2   │95年7 月│以3,500 元賣│3,500元 │1罪           │有期徒刑│扣案之安│包裝安非他│
│    │間某日  │出1 公克安非│        │              │7年2月  │非他命2 │命用之塑膠│
│    │        │他命        │        │              │        │包（驗餘│分裝袋2 只│
│    │        │            │        │              │        │淨重0.91│、分裝袋4 │
│    │        │            │        │              │        │公克）  │大包及電子│
│    │        │            │        │              │        │        │磅秤1組。 │
├──┼────┼──────┼────┼───────┼────┼────┼─────┤
│3   │95年8 月│以3,000 元賣│3,000元 │1罪           │有期徒刑│扣案之安│包裝安非他│
│    │間某日  │出1 公克安非│        │              │7年2月  │非他命2 │命用之塑膠│
│    │        │他命        │        │              │        │包（驗餘│分裝袋2 只│
│    │        │            │        │              │        │淨重0.91│、分裝袋4 │
│    │        │            │        │              │        │公克）  │大包及電子│
│    │        │            │        │              │        │        │磅秤1組。 │
├──┼────┼──────┼────┼───────┼────┼────┼─────┤
│4   │95年9 月│以3,000 元賣│3,000元 │1罪           │有期徒刑│扣案之安│包裝安非他│
│    │間某日  │出1 公克安非│        │              │7年2月  │非他命2 │命用之塑膠│
│    │        │他命        │        │              │        │包（驗餘│分裝袋2 只│
│    │        │            │        │              │        │淨重0.91│、分裝袋4 │
│    │        │            │        │              │        │公克）  │大包及電子│
│    │        │            │        │              │        │        │磅秤1組。 │
├──┼────┼──────┼────┼───────┼────┼────┼─────┤
│5   │95年10月│以1,000 元賣│1,000元 │1罪           │有期徒刑│扣案之安│包裝安非他│
│    │間某日  │出0.1 公克安│        │              │7年2月  │非他命2 │命用之塑膠│
│    │        │非他命      │        │              │        │包（驗餘│分裝袋2 只│
│    │        │            │        │              │        │淨重0.91│、分裝袋4 │
│    │        │            │        │              │        │公克）  │大包及電子│
│    │        │            │        │              │        │        │磅秤1組。 │
├──┼────┼──────┼────┼───────┼────┼────┼─────┤
│6   │95年11月│以1,000 元賣│1,000元 │1罪           │有期徒刑│扣案之安│包裝安非他│
│    │2日     │出0.1 公克安│        │              │7年2月  │非他命2 │命用之塑膠│
│    │        │非他命      │        │              │        │包（驗餘│分裝袋2 只│
│    │        │            │        │              │        │淨重0.91│、分裝袋4 │
│    │        │            │        │              │        │公克）  │大包及電子│
│    │        │            │        │              │        │        │磅秤1組。 │
├──┼────┼──────┼────┼───────┼────┼────┼─────┤
│7   │95年11月│以1,000 元賣│1,000元 │1罪           │有期徒刑│扣案之安│包裝安非他│
│    │3日     │出0.1 公克安│        │              │7年2月  │非他命2 │命用之塑膠│
│    │        │非他命      │        │              │        │包（驗餘│分裝袋2 只│
│    │        │            │        │              │        │淨重0.91│、分裝袋4 │
│    │        │            │        │              │        │公克）  │大包及電子│
│    │        │            │        │              │        │        │磅秤1組。 │
├──┼────┼──────┼────┼───────┼────┼────┼─────┤
│8   │95年11月│以1,000 元賣│1,000元 │1罪           │有期徒刑│扣案之安│包裝安非他│
│    │29日    │出0.1 公克安│        │              │7年2月  │非他命2 │命用之塑膠│
│    │        │非他命      │        │              │        │包（驗餘│分裝袋2 只│
│    │        │            │        │              │        │淨重0.91│、分裝袋4 │
│    │        │            │        │              │        │公克）  │大包及電子│
│    │        │            │        │              │        │        │磅秤1組。 │
├──┼────┼──────┼────┼───────┼────┼────┼─────┤
│9   │95年12月│以1,000 元賣│1,000元 │1罪           │有期徒刑│扣案之安│包裝安非他│
│    │間某日  │出0.1 公克安│        │              │7年2月  │非他命2 │命用之塑膠│
│    │        │非他命      │        │              │        │包（驗餘│分裝袋2 只│
│    │        │            │        │              │        │淨重0.91│、分裝袋4 │
│    │        │            │        │              │        │公克）  │大包及電子│
│    │        │            │        │              │        │        │磅秤1組。 │
├──┼────┼──────┼────┼───────┼────┼────┼─────┤
│10  │96年1 月│以1,000 元賣│1,000元 │1罪           │有期徒刑│扣案之安│包裝安非他│
│    │15日    │出0.1 公克安│        │              │7年2月  │非他命2 │命用之塑膠│
│    │        │非他命      │        │              │        │包（驗餘│分裝袋2 只│
│    │        │            │        │              │        │淨重0.91│、分裝袋4 │
│    │        │            │        │              │        │公克）  │大包及電子│
│    │        │            │        │              │        │        │磅秤1組。 │
└──┴────┴──────┴────┴───────┴────┴────┴─────┘
附表四：販賣予王賜貴部分（地點均在臺北縣蘆洲市○○路298
巷41號）
┌──┬────┬──────┬────┬───────┬────┬────┬─────┐
│編號│販賣時間│販賣價格（新│販賣所得│罪數          │應處之刑│應沒收銷│應沒收之物│
│    │        │臺幣）及數量│        │              │        │燬之物  │          │
├──┼────┼──────┼────┼───────┼────┼────┼─────┤
│1   │95年10月│以10,000元賣│10,000元│1罪           │有期徒刑│扣案之安│包裝安非他│
│    │間某日  │出4 公克安非│        │              │7年2月  │非他命2 │命用之塑膠│
│    │        │他命        │        │              │        │包（驗餘│分裝袋2 只│
│    │        │            │        │              │        │淨重0.91│、分裝袋4 │
│    │        │            │        │              │        │公克）  │大包及電子│
│    │        │            │        │              │        │        │磅秤1組。 │
├──┼────┼──────┼────┼───────┼────┼────┼─────┤
│2   │96年2 月│以10,000元賣│10,000元│1罪           │有期徒刑│扣案之安│包裝安非他│
│    │間某日  │出4 公克安非│        │              │7年2月  │非他命2 │命用之塑膠│
│    │        │他命        │        │              │        │包（驗餘│分裝袋2 只│
│    │        │            │        │              │        │淨重0.91│、分裝袋4 │
│    │        │            │        │              │        │公克）  │大包及電子│
│    │        │            │        │              │        │        │磅秤1組。 │
├──┼────┼──────┼────┼───────┼────┼────┼─────┤
│3   │96年3 月│以10,000元賣│10,000元│1罪           │有期徒刑│扣案之安│包裝安非他│
│    │20日    │出4 公克安非│        │              │7年2月  │非他命2 │命用之塑膠│
│    │        │他命        │        │              │        │包（驗餘│分裝袋2 只│
│    │        │            │        │              │        │淨重0.91│、分裝袋4 │
│    │        │            │        │              │        │公克）  │大包及電子│
│    │        │            │        │              │        │        │磅秤1組。 │
└──┴────┴──────┴────┴───────┴────┴────┴─────┘
附錄論罪科刑法條：
毒品危害防制條例第4條
製造、運輸、販賣第一級毒品者，處死刑或無期徒刑；處無期徒
刑者，得併科新臺幣1 千萬元以下罰金。
製造、運輸、販賣第二級毒品者，處無期徒刑或7 年以上有期徒
刑，得併科新臺幣7 百萬元以下罰金。
製造、運輸、販賣第三級毒品者，處5 年以上有期徒刑，得併科
新臺幣5 百萬元以下罰金。
製造、運輸、販賣第四級毒品者，處3 年以上10年以下有期徒刑
，得併科新臺幣3 百萬元以下罰金。
製造、運輸、販賣專供製造或施用毒品之器具者，處1 年以上7
年以下有期徒刑，得併科新臺幣1 百萬元以下罰金。
前五項之未遂犯罰之。
